臺灣臺中地方法院刑事判決　　　　　　　　　　　　九十三年度易字第一○二一號
　　公　訴　人　臺灣臺中地方法院檢察署檢察官
　　被　　　告　丙○○
右列被告因竊盜等案件，經檢察官提起公訴（九十二年度偵字第二一二三二號），本
院判決如左：
    主  文
丙○○共同意圖為自己不法之所有，以恐嚇使人將本人之物交付，未遂，處有期徒刑
壹年陸月。
    事  實
一、丙○○意圖為自己不法之所有，於民國九十二年十月二十七日晚間十一時許，在
    臺中市○○區○○路榮總第二醫療大樓對面路旁，趁江圳所有由甲○○使用之車
    牌號碼九Ｊ－六四八三號賓士自小客車未熄火之際，徒手竊取該自小客車。丙○
    ○得手後，即與真實姓名年籍均不詳成年男子（下稱不詳男子）共同基於意圖為
    自己不法所有之犯意聯絡，自同年月二十八日凌晨一時許至同日下午六時五十分
    止，由丙○○或該名不詳男子依甲○○遺留在車內名片上之行動電話及家中電話
    號碼，輪流以公用電話撥打予甲○○，向甲○○恫稱須付款新臺幣（下同）八萬
    元，如不付款即將車輛燒燬等語，致甲○○心生畏懼而報警處理。嗣於九十二年
    十月二十八日下午六時五十分許，丙○○在臺中縣龍井鄉○○○路○段十九之一
    號前，以公共電話撥打上開行動電話號碼予甲○○欲繼續恐嚇取財時，為警循線
    當場查獲，而未能得逞；警方在丙○○身上查獲行動電話一支、行動電話易付卡
    四張，並經丙○○帶同至臺中縣沙鹿鎮○○○街一二八號起獲上開自小客車（已
    發還甲○○）。
二、案經臺中市警察局第六分局報請臺灣臺中地方法院檢察署檢察官偵查起訴。
    理  由
一、訊據被告丙○○於偵查中及本院審理時固坦承有於右揭時、地竊取上開自小客車
    等情不諱，核與被害人於警詢及偵查中指述：失車當天伊在車頭前有正面看到被
    告丙○○在駕駛座上把車開走，伊記得很清楚，所以可以確定是他等語相符（參
    見臺灣臺中地方法院檢察署偵查卷宗第十六頁背面、四七頁），足見被告此部分
    自白與事實相符，惟被告矢口否認有何恐嚇取財犯行，辯稱：伊沒有打電話恐嚇
    被害人云云。然查：
  (一)被告於警詢中辯稱：綽號「番仔」之人約伊到查獲地點，伊要向他催討債務，所
    以伊與「番仔」一起在查獲地點，當時是萬泰銀行打電話來催收信用卡費用云云
    （參見臺灣臺中地方法院檢察署偵查卷宗第十一頁背面），又於偵查中辯稱：「
    番仔」與伊是朋友，他欠伊錢，打電話給伊約在東海加油站碰面，說多少還伊一
    點錢，結果伊沒有看到「番仔」就住下方走，就被警察抓了，當時伊以手機打電
    話找人來載伊云云（參見臺灣臺中地方法院檢察署偵查卷宗第四○頁），又於本
    院行準備程序時辯稱：「番仔」欠伊的錢，他去伊做生意的地方找伊，他說要還
    錢，就載伊去中港路那邊打電話說要拿錢，伊不知道為何打電話就可以拿錢，是
    他叫伊在那邊等，他說他要去他姐姐那邊，後來伊就說要回去做生意，警察就來
    抓他，他就跑掉了云云（參見本院刑事卷宗第十九頁），又於本院審理時辯稱：
    沒有「番仔」這個人，是伊自己編的云云（參見本院刑事卷宗第五二頁），被告
    供詞前後不一，己非無疑，且被告又於本院審理時辯稱：伊只是想偷車內東西而
    已云云（參見本院刑事卷宗第五○頁），被告既只想偷車內東西，為何卻將整輛
    自小客車駛離竊走，足徵被告竊取該自小客車之動機，顯然可疑。
  (二)證人證人黃  杰即查獲員警於本院審理時證稱：伊根據被害人行動電話顯示之公
    用電話號碼，追蹤到臺中縣龍井鄉○○○路查獲地點之公用電話，剛好被告在那
    邊打電話，當時被害人在我們的車上，正跟被告通話等語（參見本院刑事卷宗第
    四五頁），且被告於偵查中亦自承：伊只打一通，是在二十八日下午六時十分被
    逮捕時打的那通電話，伊當時是用公共電話打的，車上有失主的電話，其他八、
    九通電是何人打的伊不清楚等語（參見本院刑事卷宗第四二頁），足見被告為警
    查獲當時確實有以公用電話打電話予被害人；又被害人於偵查中指稱：歹徒打了
    很多通給伊，多少通伊忘了，大都是被告丙○○的聲音，但有幾通是其他男子的
    聲音，伊不能確定是誰等語（參見臺灣臺中地方法院檢察署偵查卷宗第四七頁）
    ，則被告若係單純竊車，得手後為何與該不詳男子輪流打電話向被害人索取財物
    ？益徵被告與該不詳男子就恐嚇取財部分有犯意聯絡與行為分擔，被告前揭置辯
    顯係臨訟飾卸之詞，不足採信。
  (三)此外，尚有贓物領回保管收據、現場圖、車輛竊盜車牌失竊資料個別查詢報表─
    查詢車輛認可資料各一紙，及查獲現場門牌、查獲上開自小客車地點門牌、公共
    電話、被告當場被查獲等照片共六幀，及臺中市警察局第六分局指認犯罪嫌疑人
    紀錄表照片一張附卷足佐，本案事證明確，被告犯行洵堪認定，應依法科。
二、核被告丙○○所為，係犯刑法第三百二十條第一項普通竊盜罪及同法第三百四十
    六條第一項、第三項之恐嚇取財未遂罪。被告與該不詳男子間，就恐嚇取財部分
    之犯行，有犯意聯絡及行為分擔，為共同正犯；公訴人認被告與該不詳男子就竊
    盜部分亦屬共犯，惟就被告與不詳男子竊盜部分之犯意聯絡無積極證據可資證明
    ，是公訴人此部分認定尚有未洽，併予敘明。又被告已著手於恐嚇取財犯罪行為
    之實行而不遂，為未遂犯，爰依刑法第二十六條前段規定減輕其刑。被告所犯普
    通竊盜罪及恐嚇取財罪未遂二罪間，有方法、目的之牽連關係，為牽連犯，應從
    一重之恐嚇取財未遂罪處斷。爰審酌被告為圖謀自身之不法利益，不知尊重他人
    之財產權，任意竊取他人車輛，復又恐嚇被害人交付贖款，造成他人財產損失、
    生活不安及日常生活不便，影響社會治安甚鉅，暨其犯罪之動機、目的、手段、
    犯罪所得，在偵審中供詞反覆閃爍，避重就輕，犯後未見悔意，態度欠佳等一切
    情狀，量處如主文所示之刑，以示懲儆。扣案之行動電話一支、行動電話易付卡
    四張，被告供稱係供其聯絡之用，本院亦查無係被告用以犯本案所用之物，亦非
    違禁物，依法不得為沒收之客體，併此敘明。
據上論斷，應依刑事訴訟法第二百九十九條第一項前段，刑法第二十八條、第三百二
十條第一項、第三百四十六條第一項、第三項、第五十五條、第二十六條前段，罰金
罰鍰提高標準條例第一條前段，判決如主文。
本案經檢察官乙○○到庭執行職務
中      華      民      國      九十三      年      七    月十五    日
                                臺灣臺中地方法院刑事第三庭
                                    審判長法  官 劉錫賢
                                          法  官 黃松竹
                                          法  官 黃裕仁
右正本證明與原本無異。
如不服本判決，應於判決送達後十日內向本院提出上訴狀，上訴於臺灣高等法院臺中
分院( 須附繕本 )。
                                          書記官
中      華      民      國      九十三      年      七    月    十五    日
附錄本案論罪科刑法條：
刑法第三百二十一條第一項第三款
犯竊盜罪而有左列情形之一者，處六月以上五年以下有期徒刑。
第三款：攜帶兇器而犯之者。
刑法第三百四十六條
意圖為自己或第三人不法之所有，以恐嚇使人將本人或第三人之物交付者，處六月以
上五年以下有期徒刑，得併科一千元以下罰金。
以前項方法得財產上不法之利益，或使第三人得之者，亦同。
前二項之未遂犯罰之。
